【裁判字號】    97,審聲,1037
【裁判日期】    980105
【裁判案由】    裁定認可
【裁判全文】
臺灣臺北地方法院民事裁定            97年度審聲字第1037號
聲  請  人  Paul Jere.
                        Ch.
                        香港中.
            Edward Si.
            Patrick C.
                      共同送達.
代  理  人  蔡欽源律師
            洪紹恒律師
上列聲請人聲請裁定認可事件，本院裁定如下：
    主  文
認可香港特別行政區高等法院初審法庭於西元2008年9月19日選
任聲請人為Lehman Brothers Commercial Corporation Asia
Limited（美國雷曼兄弟亞洲商業有限公司）臨時清算人之2008
年第441號民事裁定【In The Hignt Court of The Hong Kong
Special Administrative Companies(Winding- Up)Proceeding
NO 441 of 2008】。
聲請程序費用新台幣壹仟元由聲請人負擔。
    理  由
一、按「在香港或澳門作成之民事確定裁判，其效力、管轄及得
    為強制執行之要件，準用民事訴訟法第四百零二條及強制執
    行法第四條之一之規定。」，香港澳門關係條例第四十二條
    第一項定有明文。又當事人依本條規定，聲請法院裁定認可
    在香港地區作成之民事確定裁判，其性質為非訟事件，其裁
    定程序應適用非訟事件法相關規定。再者，非訟事件法第四
    十九條規定：「外國法院之確定非訟事件之裁判，有下列各
    款情形之一者，不認其效力：一依中華民國之法律，外國法
    院無管轄權者。二利害關係人為中華民國人，主張關於開始
    程序之書狀或通知未及時受送達，致不能行使其權利者。三
    外國法院之裁判，有背公共秩序或善良風俗者。四無相互之
    承認者。但外國法院之裁判，對中華民國人並無不利者，不
    在此限」。
二、本件聲請意旨略以：美國雷曼兄弟亞洲商業有限公司為依香
    港地區公司法等相關規定設立之公司，聲請人業經香港特別
    行政區高等法院初審法庭於西元2008年9月19日選任為該公
    司之臨時清算人，而香港地區前開裁定並無民事訴訟法第四
    百零二條第一項、非訟事件法第四十九條所列不予認可之事
    由，為利清算事務之執行，爰依香港澳門關係條例第四十二
    條第一項規定聲請裁定認可上開裁定等語。
三、經查，聲請人前述如二聲請意旨所陳各節，業據其提出香港
    特別行政區高等法院初審法庭於西元2008年9月19日作成之
    2008年第441號民事裁定原文及中譯本、香港地區公司條例
    關於指定臨時清算人之條文對照、聲請人香港永久性居民身
    份證、年利達律師事務所法律意見書為證。且核上開裁定理
    由並無違背臺灣地區之公共秩序或善良風俗。又聲請人陳稱
    香港地區終審法院曾於西元2000年1月27日在Chen Li Hung
    & Anor v.TingLei Miao & Ors,200-1 HKC 461判決中表示
    承認我國之判決等語，揆諸最高法院93年度台上字第1943號
    判決意旨，堪可認為有相互之承認。準此，揆諸首揭法條規
    定，本件聲請人之聲請，於法尚無不合，應予准許。
四、依非訟事件法第二十一條第一項前段、第二十四條第一項，
    裁定如主文。
中    華    民    國    98    年    1     月    5     日
                  民事第六庭  法  官  賴錦華
以上正本係照原本作成。
如對本裁定抗告，須於裁定送達後十日之不變期間內，向本院提
出抗告狀；對於費用之裁定，不得獨立聲明不服。
中    華    民    國    98    年    1     月    5     日
                              書記官  張馨文


司法院資訊處製作；財團法人民間司法改革基金會備份。
